---
title: "Very basic GLM"
output: html_document
---

```{r setup, include=FALSE}
knitr::opts_chunk$set(echo = TRUE)
```

We created Target and analysed it with One-Way approach. Now, lets have look to how it perfomrs with very basic glm.

### Distribution of the Target
Before we jump directly to modelling, need to decide on which type of GLM model we can actually use.
The first shoot for decision making could be to draw a distribution for our Target.

```{r}
library(ggplot2)
ggplot(data = dt_pol_w_claims,
                aes(x = Burning_Cost)) +
geom_histogram()
```
Not so much of usefull as there is a lot of clients they do not have any claim. Lets remove them and some outliers as well.

```{r}
library(ggplot2)
ggplot(data = dt_pol_w_claims %>% filter(Burning_Cost != 0, Burning_Cost < 100),
                aes(x = Burning_Cost)) +
geom_histogram()
```

What type of distribution it reminds you? It looks like `Gamma` or `Tweedie` (if you have never heard about Tweedie distribution, it is combination of Poisson and Gamma, check wiki for more info). 

To make a proper decision we would rather to run some statistical test on matching distribution, e.g. Kolmogorov-Smirnov test and similar.


So lets try `Gamma` as a first shoot.
### First Model
```{r}
model1 <- glm(data = dt_pol_w_claims %>% filter(Burning_Cost != 0, Burning_Cost < 100),
              formula = Burning_Cost ~ Veh_type2,
              family = Gamma())
```

```{r}
summary(model1)
```
```{r}
model1 <- glm(data = dt_pol_w_claims %>% filter(Burning_Cost != 0, Burning_Cost < 100),
              formula = Burning_Cost ~ Veh_type1,
              family = Gamma())
```

```{r}
summary(model1)
```
Ja som spokojny, strasne vela sa ukazalo byt signifikantnych (p-value >0.05) takze na zaklade typu auta by sme vedeli ciastocnu informaciu kolko ma klient platit poistne. Niektore sa ukazuju nesignifikantne: napriklad private car aj ked je tam vysoky estimate na coefficient - moja teoria je ze je to sposobene velkym poctom aut v tejto skupine a dalsie faktory by to diferencovali - napriklad skusenosti vodica, pocet predchadzajucich nehod... Myslim si vsak ze tie co su vyznamne by sa pouzit dali a ostatne by som zvolil nulove pretoze treba rozlisovat medzi jednotlivymi vodicmi. 

``
```{r}
model1 <- glm(data = dt_pol_w_claims %>% filter(Burning_Cost != 0, Burning_Cost < 100),
              formula = Burning_Cost ~ VEH_brand,
              family = Gamma())
```

```{r}
summary(model1)

```
Toto sa mi velmi paci, z toho celeho mnozstva je p-value pod 0,05 len u dvoch znaciek aut, chcelo by to viacej preskumat ktore su to znacky a kolko aut je v tej skupine, avsak podla mna sa ukazuje takato volba faktora ktory ovplyvnuje vysku poistneho velmi vhodna, logicka a lahko interpretovatelna. 